# 汽车配件行业退货处理

提问人：ccj2012 时间：2017-12-22 17:00:30
目前了解到一家生产汽车配件的公司，在处理退货的时候，由整车厂开具增值税专用发票，看起来像整车厂将货物销售给配件公司，配件公司收到发票后，账务处理是： 借：销售费用 应交税费-应交增值税（进项税额） 贷：应收账款
而不是开红票冲收入，貌似是整车厂比较强势，不大愿意配合开红票，觉得比较麻烦，如果这样处理，是不是有违会计准则的要求？
请教

回答人：chenyiwei
不管如何开票，会计上都应依据其经济实质处理，即作为退货处理，冲减销售收入和销售成本。